

# PERFIL

Trabajadora Social egresada de la Universidad del Valle con experiencia en abordaje el interdisciplinar а población consumidora de SPA, población habitante de y en calle, migrantes, población privada de la libertad, manejo integral a víctimas de violencias basadas en género y derivación de casos especiales a programas de protección social. Así como también, acompañamiento, orientación y valoración psicosocial a grupo familiar y pacientes con diagnóstico de Ca, VIH, Tuberculosis, entre otras.

# **EDUCACIÓN**

2005 - 2011 Básica primaria y secundaria técnica / industrial

I.E Juan Pablo II

2012 - 2018 Trabajo Social Universidad del Valle

### **OTROS ESTUDIOS**

#### Nov 2018

Capacitación, entrenamiento y certificación en atención integral para víctimas de violencia sexual.

Secretaría de Salud Departamental del Valle del Cauca

# **MARLIN YESSENIA HERNÁNDEZ GUZMÁN**

Trabajadora Social



319 590 1112



yessehndz95@gmail.com



💡 Calle 2 # 79 - 101 barrio Prados del Sur

## **EXPERIENCIA LABORAL**

2018 - 2019

### HOSPITAL DE SAN JUAN DE DIOS

Trabajadora Social dedicada a labores de intervención psicosocial, asesoría, acompañamiento y coordinación con servicios internos y/o externos del hospital para garantizar un manejo integral a las diferentes problemáticas de los pacientes en condición de vulnerabilidad social

#### 2019 - 2020

#### HOSPITAL UNIVERSITARIO DEL VALLE

Trabajadora Social dedicada a labores de intervención psicosocial, asesoría, acompañamiento y coordinación con servicios internos y/o externos del hospital para garantizar un manejo integral a las diferentes problemáticas de los pacientes en condición de vulnerabilidad social.

## 2020 - 2023

## SECRETARÍA DE SALUD DISTRITAL CALI

Trabajadora Social vinculada al programa Micobacterias (Tuberculosis y Hansen) de la Secretaría de Salud Distrital de la Alcaldía de Santiago de Cali, en acciones de promoción y articulación intersectorial desde las rutas integrales de atención en salud con énfasis en población vulnerable.

#### **REFERENCIAS**

## CAROLINA BERMÚDEZ ROLDÁN

Trabaiadora Social 302 310 4892

#### **DIEGO F. RESTREPO**

Diseñador Gráfico 317 778 7307

